【裁判字號】    99,上訴,1090
【裁判日期】    991005
【裁判案由】    妨害風化
【裁判全文】
臺灣高等法院高雄分院刑事判決        99年度上訴字第1090號
上  訴  人  臺灣高雄地方法院檢察署檢察官
被      告  戊○○
選任辯護人  王文雄律師
上列上訴人因被告妨害風化案件，不服臺灣高雄地方法院99年度
訴字第20號中華民國99年3 月22日第一審判決（起訴案號：臺灣
高雄地方法院檢察署98年度偵字第28276 號），提起上訴，本院
判決如下：
    主  文
原判決撤銷。
戊○○共同意圖使女子與他人為性交之行為，而容留以營利，累
犯，處有期徒刑陸月，如易科罰金，以新臺幣貳仟元折算壹日。
扣案之檯單壹張、一樓大門遙控器貳個、警示燈遙控器壹個均沒
收。
    事  實
一、戊○○前於民國97年間，因妨害風化案件，經本院於97年4
    月9 日以97年度上訴字第162 號判處有期徒刑4 月，於97年
    8 月20日易科罰金執行完畢，猶不知悔改；於98年7 月20日
    起，在高雄市新興區○○○路100 號經營「圓心圓美容名店
    」色情按摩店，僱用甲○○（已據原審判決有罪確定）在現
    場負責應徵小姐、接待客人並說明消費內容。戊○○曾有於
    他店經營色情按摩業而遭警查獲之經驗，擬以甲○○為圓心
    圓美容名店之掛名負責人，並得其同意。二人共同基於使已
    滿18歲之女子與他人為性交行為而媒介、容留以共同營利之
    犯意，在上址經營色情按摩，由女服務生為男客按摩生殖器
    ，而男客以撫摸女服務生胸部猥褻、並以手指進入女服務生
    性器之性交易（以上俗稱「半套」性服務）服務，計費方式
    為每次1,600 元，店家並從中獲取代價，而媒介女子與不特
    定男客為性交行為，進而提供上開場所之房間，容留各該女
    子與不特定男客從事性交行為以營利。嗣於98年9 月17日下
    午3 時35分許（起訴書誤載為下午13時15分許），有男客乙○○進入店內消費，經甲○○通知店內女服務生丙○○到31
    0 號包廂等候，甲○○並帶引男客前往該包廂，由男客乙○○撫摸丙○○之胸部、以手指插入丙○○之陰道抽動之性交
    行為至射精，惟尚未給付代價時，於同日下午4 時15分許，
    為警搜索，在2 樓營業櫃檯前沙發查獲戊○○，並在甲○○
    身上扣得其所有、供上開犯罪所用之檯單1 張、一樓大門遙
    控器2 個與警示燈遙控器1 個，而查悉上情。
二、案經高雄市政府警察局新興分局移送臺灣高雄地方法院檢察
    署檢察官偵查起訴。
    理  由
壹、證據能力：
一、證人乙○○之警詢陳述，無證據能力：
    按被告以外之人於審判外之言詞或書面陳述，除法律有規定
    者外，不得作為證據；被告以外之人於檢察事務官、司法警
    察官或司法警察調查中所為之陳述，與審判中不符時，其先
    前之陳述具有較可信之特別情況，且為證明犯罪事實存否所
    必要者，得為證據，刑事訴訟法第159 條第1 項、第159 條
    之2 分別定有明文。經查，證人乙○○於警詢時所為之陳述
    ，屬於被告以外之人於審判外之陳述，係傳聞證據，本無證
    據能力；而其於法院審理中以證人身分接受法院訊問所為證
    述內容，與其警詢所為陳述大致相符，已與前開傳聞法則例
    外之規定有間，且依卷內現存證據，並無事證顯示其警詢時
    之陳述具有較可信之特別情況，亦不符前述傳聞例外之規定
    ，自無例外取得證據能力之必要性。
二、證人乙○○、林振山於偵查中之陳述，均有證據能力： 
    按被告以外之人於偵查中向檢察官所為陳述，除顯有不可信
    之情況者外，得為證據，刑事訴訟法第159 條之1 第2 項定
    有明文。偵查中對被告以外之人所為之偵查筆錄，或被告以
    外之人向檢察官所提之書面陳述，性質上均屬傳聞證據。惟
    現階段刑事訴訟法規定檢察官代表國家偵查犯罪、實施公訴
    ，依法其有訊問被告、證人及鑑定人之權，證人、鑑定人且
    須具結，而實務運作時，檢察官偵查中向被告以外之人所取
    得之陳述，原則上均能遵守法律規定，不致違法取供，其可
    信度極高。職是，被告以外之人前於偵查中已具結而為證述
    ，除反對該項供述得具有證據能力之一方，已釋明「顯有不
    可信之情況」之理由外，不宜以該證人未能於審判中接受他
    造之反對詰問為由，即遽指該證人於偵查中之陳述不具證據
    能力。經查，證人乙○○、林振山於偵訊中之陳述，均經檢
    察官告知權利並依法具結後，以證人身分陳述，訊問過程全
    程錄音錄影，有上開偵訊筆錄、結文（見臺灣高雄地方法院
    檢察署《下稱高雄地檢署》98年度偵字第28276 號卷《下稱
    偵卷》第17至18、21、34至36頁）及庭訊光碟附卷可稽。核
    上開製作筆錄之過程，並無違法取證之情形，所為陳述蓋係
    出於供述者之真意，客觀上無顯不可信之情形，且其中證人
    乙○○已於法院審理時到庭作證，經公訴人、辯護人當庭交
    互詰問，並給予被告對質、詰問之機會。此外，被告及其共
    同辯護人並未釋明證人乙○○、林振山上開偵訊中之陳述有
    何顯不可信之情況，揆諸前揭說明，應認證人乙○○、林振
    山前開偵訊中之陳述，俱有證據能力。
三、其餘不爭執之供述證據及非供述證據：
    按被告以外之人於審判外之陳述，雖不符刑事訴訟法第159
    條之1 至第159 條之4 之規定，而經當事人於審判程式同意
    作為證據，法院審酌該言詞陳述或書面陳述作成時之情況，
    認為適當者，亦得為證據；當事人、代理人或辯護人於法院
    調查證據時，知有刑事訴訟法第159 條第1 項不得為證據之
    情形，而未於言詞辯論終結前聲明異議者，視為有前項之同
    意，刑事訴訟法第159 條之5 定有明文。本件下列認定事實
    所引用之證據，均經本院依法踐行調查證據程式，公訴人、
    被告及其辯護人俱不爭執各該證據之證據能力，且迄至本院
    言詞辯論終結前，未就上開證據之證據能力聲明異議，復查
    無依法應排除其證據能力之情形，本院審酌上開證據之形式
    及取得過程並無瑕疵、與待證事實具有關連性等情況，認為
    適當，揆諸前揭規定，認上開證據俱有證據能力，均得為本
    案之證據。
貳、實體事項：
一、訊據被告戊○○固坦承自98年7 月20日起至98年9 月13日止
    擔任上開「圓心圓美容名店」之負責人，雇用同案被告甲○○在店內帶客，嗣於98年9 月14日以20萬元之代價，將該店
    頂讓予甲○○等事實，惟堅決否認有何妨害風化之犯行，辯
    稱：被查獲當天，伊去幫忙變更營利事業登記證，不知甲○○在受讓該店後如何經營云云；戊○○之辯護人則以：本件
    查獲當時，「圓心圓美容名店」之登記負責人固仍為戊○○
    ，惟戊○○已於98年9 月14日將該店頂讓予甲○○，該店美
    容師丁○○亦證稱：戊○○是老闆阿泉的朋友，是該店在98
    年9 月17日遭查獲一事自與戊○○無關。戊○○經營該店之
    前，該店所在位置即高雄市新興區○○○路100 號，固曾分
    別有第三人經營之「安格美容企業社」、「安萱美容護膚廣
    場」、「圓心圓美容名店」遭警查獲有從事性交易，惟該等
    案件均在戊○○於上址經營「圓心圓美容名店」前所發生，
    而戊○○經營期間則不曾遭警查獲有性交易，不得以他人曾
    在該址從事色情交易被查獲，即推定戊○○經營期間亦有色
    情交易行為等語，茲為被告戊○○辯護。
二、經查：
（一）證人即擔任「圓心圓美容名店」女服務生之丙○○於98年
      9 月17日下午在該店310 號包廂內，與男客乙○○從事性
      交行為而於同日下午4 時15分許為警查獲之事實，業據證
      人乙○○分別於偵訊及原審審理中證稱：伊是在被查獲2
      天前聽朋友說「圓心圓美容名店」有半套性交易服務，可
      以作1 個多小時。98年9 月17日伊大約是下午3 時15分左
      右進到該店，甲○○帶伊到3 樓包廂，並跟伊說1 小時半
      1,600 元含性交易，後來伊進房間，小姐丙○○就在房間
      裡，問伊要不要性交易，伊說好，小姐幫伊打手槍，伊有
      撫摸小姐的胸部及下體，也有將手指伸進小姐的陰道內抽
      動，警方進入店裡時，伊與小姐性交易已完成，但還沒付
      錢就被查獲，伊進去40分鐘，就被查獲等語（見偵卷第18
      頁、原審訴字卷第56-60 頁）。衡之證人乙○○於本件查
      獲當天係第一次至該店消費，與被告、店內小姐丙○○等
      人均不相識，綜觀全卷，亦無事證顯示證人乙○○於本件
      案發之前與「圓心圓美容名店」中之任何人有糾紛仇怨，
      衡情應無設詞誣陷之動機；且涉足風化場所並從事性交易
      非屬名譽之事，苟證人乙○○確無上開從事性交行為之性
      交易情事，自無須為如上令己難堪之證述，足認證人乙○○上開證述與事實相符，堪以採信。至證人乙○○固曾於
      偵訊中證稱：伊進入該店，是1 個男生帶伊到3 樓，並跟
      伊說1 小時半1,600 元，含性交易。（你摸小姐下體時，
      有無將手指伸入小姐下體內？）沒有，伊只有摸小姐下體
      外面云云（見偵卷第18頁），然於原審審理中證稱：當時
      甲○○沒有講包含性交易1,600 元，伊進去只聽到1,600
      元，坐下去，小姐就進來，在當日半套性交易服務中，伊
      有將手指伸進服務小姐丙○○的陰道內等語（見原審訴字
      卷第56-60 頁），前後陳述固有不一之處，然證人乙○○
      係於98年10月8 日接受檢察官訊問，至法院審理中到庭作
      證時間為99年2 月5 日，距案發之98年9 月17日均有一定
      時日，因對案情細節記憶模糊導致陳述稍有出入，尚與常
      理無違，且倘若甲○○確實不曾向證人乙○○介紹含性交
      易在內1 小時半1,600 元之消費方式，或證人乙○○不曾
      將手指伸入小姐丙○○之陰道內，衡情，證人乙○○應無
      法憑空編造出此等情節，是尚難僅以證人乙○○上開稍有
      不一之陳述，遽認其證述全然不可採信。此外，尚有原審
      法院98年度聲搜字第1529號搜索票、高雄市政府警察局臨
      檢現場紀錄表、高雄市政府警察局行政科專勤組搜索扣押
      筆錄、扣押物品目錄表各1 份、現場查獲照片16張在卷（
      見警卷第24-30 、35-37 頁），以及檯單1 張、一樓大門
      遙控器2 個與警示燈遙控器1 個扣案可佐，是「圓心圓美
      容名店」被查獲有經營性交易之事實，應可認定。
（二）證人丙○○雖於警詢及原審審理中均證稱：伊是案發當天
      早上去應徵，由甲○○應徵伊，工作內容是幫客人作經絡
      推拿指壓，店內收費是2小時收1,600元，不過甲○○沒有
      跟伊說如何拆帳，是領底薪2 萬元。乙○○是伊第一個客
      人，伊只有為乙○○按摩臉部、手臂，沒有從事色情交易
      ，伊沒有問乙○○要不要性交易，也沒有為乙○○手淫，
      乙○○完全沒有碰觸伊云云（見警卷第12-14 頁、原審訴
      字卷第81-83 頁），然與證人乙○○前開證述內容完全相
      反，惟現行刑法固不處罰從事性交易之小姐，但意圖得利
      與人姦、宿仍屬現行社會秩序維護法第80條第1 項第1 款
      所列之妨害善良風俗之行為，且依目前社會通常之觀感與
      評價，多仍認從事性交易乃不名譽之事，證人丙○○既為
      提供性交易之人，難免有卸責、迴避之心態存在，反觀證
      人乙○○僅為前往該店消費之顧客，與本件並無實質利害
      關係，其證詞較為客觀，兩相比較下，應認證人乙○○前
      開證述較為可採。況據證人丙○○於原審時證稱: 以前做
      過學校工讀生、火鍋店、市調訪問工作，沒做過美容師，
      應徵第1 天就上班等語（原審訴字卷第82頁），足證證人
      丙○○並無做美容、推拿、按摩頸、背部經絡紓壓之經驗
      與專業，益徵證人丙○○證稱：並未與乙○○進行性交易
      ，只是替客人按摩頸、背部經絡紓壓、腿部推拿云云，應
      屬虛妄而不足採。
（三）再者，證人甲○○於98年9 月14日簽訂受讓該店之前，即
      已受僱於被告戊○○，負責在該店內帶客之工作乙節，為
      被告所承認在卷（見警卷第5-7 頁、偵卷第6-7 頁）；證
      人即高雄市政府警察局行政專勤組警員林振山於偵訊中亦
      證稱：搜索之前有先去「圓心圓美容名店」探訪2 次，98
      年8 月28日及98年9 月7 日，去探訪時帶領伊到房間的都
      是同一人，應該是甲○○等語（見偵卷第35頁），堪認被
      告甲○○至少自98年8 月28日開始，即在「圓心圓美容名
      店」工作；是證人甲○○在簽訂受讓該店之前，對該店之
      經營方式應已具有一定之熟稔度，又上開證人林振山於偵
      訊中同時亦證稱：第1 次探訪時，因為伊是生客，店家比
      較有警戒，只有純按摩，第2 次去探訪，在房間內小姐按
      摩到一半，跟伊說可以作半套性交易，半套加上按摩是1,
      600 元，伊有詢問小姐關於全套性服務的事，小姐說全套
      價格另議，伊不太記得2 次探訪時戊○○有無在店內等語
      （見偵卷第35頁），則「圓心圓美容名店」之女服務生有
      向警員林振山表明可從事性交易之事實，亦堪認定。
（四）觀卷附「圓心圓美容名店」之外觀及內部陳設照片，其中
      一樓為大門（進入後似甚空曠），二、三樓為營業場所，
      二樓有櫃台、待客沙發、三樓則隔成房間小室，此觀警卷
      照片自明（警卷第35-37 頁），看不出有任何適合作臉、
      作頸、背部按摩紓壓等配備擺設，然房間內竟有警示燈之
      設置，且甲○○身上更被查扣有一樓大門遙控器2 個與警
      示燈遙控器1 個，其裝置顯係為防突發臨檢、搜索之用，
      而與一般合法正常之經營型態有違。
（五）至於被告戊○○雖辯稱：已轉讓給甲○○經營，該店是否
      有做色情與伊無關云云；然查，已判決確定之同案被告甲○○於本院審理時結證稱：「沒有交接以前，我是戊○○
      請的接待員，大概1 、2 個月，好像領了2 次薪水，一個
      月3 萬元。我在9 月中旬向戊○○以20萬元頂讓，一次付
      20萬元現金，20萬元是我跟5 到7 個朋友湊的，我跟他們
      談起說我想做店跟他們借幾萬元，都還沒還錢。9 月中旬
      在圓心圓大廳櫃台戊○○簽讓渡書給我，交現款時，現簽
      讓渡書給我」等語，證人所述於98年9 月14日以20萬元之
      代價，自戊○○受讓「圓心圓美容名店」成為負責人之情
      節，此事實固為被告戊○○所附合，戊○○並提出高雄市
      政府98年8 月17日高市府經二商字第0980111066號函、商
      業登記抄本、高雄市政府商業登記規費繳款書、讓渡證書
      等各1 份附卷（見警卷第31-34 頁），惟按：
     （I）被告戊○○於本院中供稱：向盧先生租的房子，盧先
          生本人會來店裡收房租，一個月房租約4 萬元左右，
          而證人甲○○則於本院中證稱：（房租怎麼算？）「
          太久，忘記了。」、（房租怎麼會記不起來？）「因
          為這一年，我在外面也有經營麵攤。」、（你房租交
          給誰？）「房租房東會叫人來收，大概3 萬多元左右
          （本院卷第73-78 頁）。是證人甲○○之證述與被告
          戊○○上開所供每月房租金額，已有不符。被告與甲○○係轉讓營業權利，則房東收受之房租價格自無跟
          著降低之理，甲○○是否確有承受該店營業權，其證
          述顯有可疑，尚不足為有利於被告之依據。
    （II）被告戊○○雖於警詢時提出「讓渡證書」1 紙，其上
          載明：『立讓渡書人戊○○今將自己所有之圓心圓生
          活館賣給台端議定新台幣20萬元整，當日銀貨兩訖..
          ..，恐口說無憑，特立讓渡書1 紙為據，買主甲○○
          先生查照。中華民國98年『9 』月14日」（警卷第34
          頁）；然系爭圓心圓生活館係於98年『8 』月17日即
          已申請負責人變更登記，此觀卷附之高雄市政府98年
          8 月17日高市府經二商字第0980111066號函覆圓心圓
          美容生活館「台端申請負責人變更登記，准予所請」
          之公函以及高雄市政府商業登記規費繳款書上記載收
          件日期為「98年8 月14日」即可得知，而戊○○申請
          變更該圓心圓生活館負責人名義之日期竟早於戊○○
          讓渡圓心圓生活館營業權給甲○○之前，是甲○○與
          戊○○之間是否確實有承受營業轉讓之事實，實有疑
          問；故高雄市政府98年9 月17日高市府經二商字第09
          80111066號函以及讓渡證書均無法證明被告有將圓心
          圓生活館之經營權轉讓予甲○○之事實。又被告於偵
          查、本院中均陳稱：「當日是去幫忙更改營利事業登
          記證，因店才盤讓3 天而已，是去找甲○○看營業登
          記證有沒有辦理好就遇到臨檢」等語（偵卷第7 頁、
          本院卷第36頁）。然依上開卷附收件日期為「98年8
          月14日」之高雄市政府商業登記規費繳款書及高雄市
          政府98年8 月17日高市府經二商字第0980111066號函
          之記載，被告戊○○早在98年9 月17日臨檢前之1 個
          月即98年8 月17日，早已辦妥變更登記名義人之事項
          ，則戊○○於臨檢當日何有可能是去「找甲○○看營
          業登記證有沒有辦理好」、「去幫忙更改營利事業登
          記證」？足見被告係為隱身為實際負責人因而找甲○○充當該店之掛名負責人之事實，應可確認。
  （III ）至於證人丙○○分別於警詢及原審審理中證稱：伊是
          98年9 月17日到「圓心圓美容名店」應徵，由老闆甲○○應徵伊，該店老闆是甲○○，戊○○是去找甲○○的朋友（見警卷第12-13 頁、原審訴字卷第81-82
          頁），然證人丙○○亦曾在警詢中陳稱：戊○○是負
          責人，甲○○也是老闆。（見警卷第13頁），其前後
          既有不同陳述，經原審質以：「你在警詢中提到老闆
          是甲○○，戊○○也是負責人，是何意思？」，丙○○則稱：在警詢中警察說他們查到戊○○是負責人，
          那句話是警察講的等語（見訴字卷第82頁），迴護被
          告戊○○之情，顯而易見，其警詢有關戊○○亦為負
          責人之陳述，屬於審判外之陳述而例外有其憑信性與
          不可代替性，其警詢中指證被告戊○○亦為負責人之
          供述，與事實相符，應足採信。
（六）被告僱用已判決確定之同案被告甲○○，於上址媒介、容
      留成年女子丙○○與男客從事性交易之行為，此亦有搜索
      當場查扣供紀錄客人進出時間之檯單1 張在卷可稽；被告
      戊○○租屋供為營業場所，又僱用甲○○在現場負責招呼
      客人，彼此間均有犯意聯絡及行為分擔，屬共同正犯，再
      者，戊○○經營色情按摩店，既有固定之營業場所，場所
      內又設置按摩房間數間，有特定之按摩女子丙○○在場等
      候男客，由甲○○介紹入內之男客並引領至有女服務生等
      候之房間，由女服務生丙○○進行撫摸男客之生殖器，而
      男客則撫摸丙○○之胸部、並以手指進入丙○○之陰道內
      抽動而為性交易，並約明由店家收費，被告有營利之意圖
      無疑。是被告戊○○前開所辯情節，屬臨訟卸責之詞，無
      可採信，其媒介、容留丙○○與男客乙○○於前開時、地
      ，從事性交行為以營利，犯行堪可認定，應依法論科。
三、按稱性交者，謂非基於正當目的以性器以外之其他身體部位
    或器物進入他人之性器、肛門，或使之接合之行為，刑法第
    10條第5 項第2 款定有明文。是乙○○以手指伸入丙○○之
    陰道內，應屬性交行為。又所謂「容留」，係指供給性交或
    猥褻者之場所而言；「媒介」，係指具體的居間介紹而言，
    即行為人係對已有與他人性交易之意之人，具體的居間介紹
    ，使之為性交易之行為。再者，容留、媒介在本質上並不完
    全相同，但如先為媒介後而為容留，仍應包括構成一罪，媒
    介應為容留所吸收（最高法院78年度台上字第2186號、80年
    度台上字第4164號判決參照），容留、媒介之犯行性質上為
    吸收犯，在法律上評價為實質上一罪，既為實質上一罪之關
    係，則媒介行為應為容留行為所吸收。又刑法第231 條第1
    項之圖利使人為性交或猥褻罪，犯罪構成要件乃以行為人主
    觀上有營利及使男女與他人為性交或猥褻行為之犯意，客觀
    上有引誘、容留或媒介之行為為已足，屬於形式犯。故行為
    人只要以營利為目的，有使男女與他人為性交或猥褻行為之
    意圖，而著手引誘、容留或媒介行為，即構成犯罪，至於該
    男女與他人是否果有為性交或猥褻之行為，則非所問。又因
    其犯罪為即時完成，無待任何具體有形之結果發生，性質上
    與未遂犯並不相容，應無未遂犯之可言（最高法院95年度臺
    上字第5439號判決意旨參照），本件被告以營利為目的，居
    間媒介、容留男客與女服務生從事性交行為，其媒介、容留
    之行為即屬成立，縱被告於案發當時尚未收取與男客乙○○
    該次議定之費用，揆諸前開說明，仍構成既遂犯罪。再者，
    88年4 月21日修正後之刑法第231 條第1 項關於意圖使男女
    與他人為性交或猥褻之行為，而引誘、容留或媒介以營利之
    罪，已將性交與猥褻之行為，同列為單一罪名中之行為態樣
    ，與88年4 月21日修正前刑法第231 條第1 項、第2 項將姦
    淫及猥褻之行為，分別列為不同罪名之行為態樣不同。而猥
    褻為性交前之行為，裸裎相見，自已達猥褻程度，是猥褻與
    姦淫（性交），僅行為之程度不同而已。欲達姦淫（性交）
    之目的，必須經過猥褻之階段，是猥褻為性交之當然過程。
    故意圖使人為性交者，自亦有使人為猥褻之意圖，從而性交
    及猥褻均應函攝於使人為性交行為之意圖範圍內（最高法院
    98年度臺上字第5586號判決意旨參照）；是核被告戊○○所
    為，係犯刑法第231 條第1 項之意圖使女子與他人為性交之
    行為，而容留以營利罪。其意圖營利媒介進而容留女子與男
    客為性交行為，媒介之低度行為應為容留之高度行為所吸收
    ，不另論罪。又性交及猥褻行為均係所犯單一罪名中之不同
    階段行為態樣，屬單純一罪之性質，按共同正犯之成立，衹
    須具有犯意之聯絡，行為之分擔，既不問犯罪動機起於何人
    ，亦不必每一階段犯行，均經參與（最高法院34年度上字第
    862 號判例足資參考）；被告與原審同案被告甲○○間，就
    本案犯行有犯意聯絡及行為分擔，故應以共同正犯論之。又
    被告前曾有如事實欄所載之前科，於97年8 月20日執行完畢
    ，有台灣高等法院被告全國前案記錄表乙紙在卷可按，其受
    有期徒刑之執行完畢，5 年以內故意再犯本件有期徒刑以上
    之罪，為累犯，依法加重其刑。
四、原審就此部分疏未查明，遽為被告戊○○無罪之諭知，容有
    違誤，檢察官上訴認應改判有罪判決，而指摘原審判決不當
    ，為有理由，自應由本院將被告戊○○部分予以撤銷改判。
    爰審酌被告不思正途謀取財富，明知政府執法單位極力掃蕩
    色情，仍為圖一己私利，假藉經營美容店之名義，行妨害風
    化之實，藉機從事媒介及容留性交之行為，敗壞社會善良風
    氣，所為實不足取暨其犯罪之動機、目的、手段、智識程度
    等一切具體情狀，量處如主文第2 項所示之刑，並審酌被告
    教育程度為高職畢業、家庭經濟狀況勉持等情，為被告於警
    詢中所自承，而諭知以2,000 元為易科罰金之折算標準，以
    資儆懲。扣案之檯單1 張、一樓大門遙控器2 個與警示燈遙
    控器1 個均為共犯甲○○所有，且為用在「圓心圓美容名店
    」之物等情，業據共犯甲○○供述在卷（見原審訴字卷第91
    -92 頁），堪認為共犯甲○○所有之物，且為供本件犯罪所
    用之物，依責任共同原理，自應依刑法第38條第1 項第2 款
    前段之規定，宣告沒收之。
五、同案被告甲○○部分，經原審判決確定，不另論列。
六、據上論結，應依刑事訴訟法第369 條第1 項前段、第364 條
    、第299 條第1 項前段，刑法第28條、第231 條第1 項前段
    、第41條第1 項前段、第47條第1 項、第38條第1 項第2 款
    ，刑法施行法第1 條之1 ，判決如主文。
本案經檢察官呂建昌到庭執行職務。
中    華    民    國    99    年    10    月    5    日
                  刑事第六庭    審判長法  官  王憲義
                                      法  官  邱永貴
                                      法  官  簡志瑩
以上正本證明與原本無異。
如不服本判決應於收受本判決後10日內向本院提出上訴書狀，其
未敘述上訴理由者，並得於提起上訴後10日內向本院補提理由書
狀（均須按他造當事人之人數附繕本）「切勿逕送上級法院」。
中    華    民    國    99    年    10    月    5    日
                                      書記官  吳新貞
附錄本件判決論罪科刑法條：
中華民國刑法第231條第1項
意圖使男女與他人為性交或猥褻之行為，而引誘、容留或媒介以
營利者，處5 年以下有期徒刑，得併科10萬元以下罰金。以詐術
犯之者，亦同。

司法院資訊處製作；財團法人民間司法改革基金會備份。
